臺灣臺中地方法院民事判決　　 　 九十一年婚字第四一二號
　　原　　　告　　林高緣
　　送達代收人　　乙○○
　　被　　　告　　甲○○
右當事人間離婚事件，本院判決如左：
    主  　　文
原告之訴駁回。
訴訟費用由原告負擔。
    事      實
甲、原告方面：
一、聲明：准原告與被告離婚。
二、陳述：
    兩造結婚已卅六載，並育有二男二女，均已成年。原告下嫁之初，被告販賣礦油
    為業，而被告不善經營，藉經商之名，不顧家庭在外結識女友，公然將女友帶回
    家門，甚至入夜後仍時常不歸宿，因花費無度至債台高築，終至結束營業，加上
    因票據法被判入獄，致家計陷於絕境，但原告仍認為已下嫁為人妻，認命獨擔家
    計，將四名子女教育扶養成人，詎被告不但不感恩，刑滿出獄後性情大變，時常
    藉故動武將原告毆打成傷，原告無法忍受之下，乘九十年母親節離開被告，並在
    外謀生，迄今已一年餘，原告受不堪同居之虐待，而原告離家迄今已逾一年餘，
    被告不但不後悔，亦寸步未前來探視，更不供給原告分文生活費用，爰依民法第
    一千零五十二條第一項第三款之規定請求離婚。
三、證據：提出戶籍謄本乙件為證，並聲請訊問證人林翠華、林翠如。
乙、被告方面：
一、聲明：如主文所示。
二、陳述：原告所言不實，伊自從開完胸腔手術後，健康情形很不好，不可能毆打原
    告，且因伊原本與原告住在高雄，係伊兒女於一年前將伊接來台中居住，原告一
    人仍住於高雄，並非如原告所言係受不了伊之虐待始離家出走自行在外居住。
    理      由
一、本件原告起訴主張兩造結婚已卅六載，原告結婚之初，被告不顧家庭在外結識女
    友，公然將女友帶回家門，後因違反票據法被判入獄，原告獨立將四名子女教育
    扶養成人，詎被告出獄後時常藉故動武將原告毆打成傷，原告乃於九十年母親節
    離開被告並在外謀生，迄今已一年餘等情，為被告所否認。
二、按當事人主張有利於己之事實者，就其事實有舉證之責任，民事訴訟法第二百七
    十七條定有明文。原告主張兩造為夫妻，業據原告提出戶籍謄本為證，並為被告
    所不爭執，固應認為真實。惟原告對於遭受被告不堪同居之虐待部份並未舉出實
    証証明。且依兩造所生子女林翠華、林翠如到庭証稱：「我不知道我父親年輕時
    是否有在外面結交女友，我們小時候家境富裕，是我父親接下花蓮監獄的工程後
    才發生財務困難，週轉不靈犯票據法，入獄五年，其間是我母親扶養我們子女四
    人。我父親出獄後，與我母親一起經營小吃店，生意不錯，後來在七十九年時我
    父親胸腔動了大手術，手術完幫人洗車，我母親去當護士，我父親並非如我母親
    所說的不工作，只是因為他的身體不好，本來我父親也是住在高雄，與我母親住
    在一起，是我們為了要照顧他，才將他接來台中，最近幾年我們沒有看過我爸爸
    打我媽媽，且我爸爸自從手術完後，根本沒有力氣打我媽媽。」等語（見九十一
    年六月四日言詞辯論筆錄），依証人所言，被告所辯堪可採信，自亦難認原告主
    張被告虐待原告云云為真實。揆諸前開說明，自難認被告有對原告為不堪同居之
    虐待，原告自不得據以請求離婚。從而原告依據民法第一千零五十二條第一項第
    三款訴請離婚，洵屬無據，應予駁回。
三、本件事證已明，兩造其餘之攻擊防禦方法及舉證，均對本判決之結果不生影響，
    爰不一一論述，附予敘明。
四、據上論結：本件原告之訴為無理由，依民事訴訟法第七十八條判決如主文。
中　　　華　　　民　　　國　　九十一　　年　　　六　　　月　　十八  　　日
                                  臺灣臺中地方法院家事法庭
~B法　　　官　廖穗蓁
右為正本係照原本作成
如對本判決上訴須於本判決送達後二十日內向本院提出上訴狀
中　　　華　　　民　　　國　　九十一　　年　　　六　　　月　　 十九　　 日
~B法院書記官
